最高法院刑事判決　　　　　　　 　　111年度台上字第2238號
上　訴　人　黃雅娟
上列上訴人因違反毒品危害防制條例等罪案件，不服臺灣高等法
院臺中分院中華民國110年12月28日第二審判決（110年度上訴字
第1731號，起訴案號：臺灣彰化地方檢察署110 年度偵字第2251
號），提起上訴，本院判決如下：
    主  文
上訴駁回。
    理  由
一、按刑事訴訟法第377 條規定：上訴於第三審法院，非以判決
    違背法令為理由，不得為之。是提起第三審上訴，應以原判
    決違背法令為理由，係屬法定要件。如果上訴理由書狀並非
    依據卷內訴訟資料，具體指摘原判決不適用何種法則或如何
    適用不當，或所指摘原判決違法情事，顯與法律規定得為第
    三審上訴理由之違法情形不相適合時，均應認其上訴為違背
    法律上之程式，予以駁回。
二、本件原判決綜合全案證據資料，認定上訴人黃雅娟有其事實
    欄一之㈠所載與陳瑞泰（業經原審判刑確定）共同販賣第二
    級毒品甲基安非他命1 次；及其事實欄一之㈡至㈤所載單獨
    販賣甲基安非他命共4 次等犯行。因而維持第一審關於此部
    分分別論處上訴人如其附表所示販賣第二級毒品各罪刑（共
    5 罪，均累犯），並諭知相關沒收及追徵之判決，而駁回上
    訴人在第二審之上訴，已詳敘其認定犯罪事實所憑證據及認
    定之理由。
三、證據之取捨及事實之認定，均為事實審法院之職權，倘其採
    證認事並未違背證據法則，自不得任意指為違法而執為適法
    之第三審上訴理由。原判決依憑上訴人於第一、二審審理時
    之自白，及石嘉芳於警詢及偵查中不利於上訴人之指證，並
    佐以上訴人與石嘉芳間電話談話之通訊監察譯文內容等證據
    資料，認上訴人之自白與事實相符，而據以認定上訴人有其
    事實欄一之㈤所示販賣甲基安非他命予石嘉芳之犯行，已詳
    敘其採證認事之理由，核其論斷與證據法則無違。而原判決
    就上訴人此部分販賣犯行，係以石嘉芳之證詞及上述證據資
    料，作為上訴人上揭自白之補強證據，並以該補強證據與上
    訴人之自白相互利用，使犯罪事實獲得確信，要非僅憑石嘉
    芳之單一證言，或通訊監察譯文內容，即為上訴人不利認定
    ，尤以上訴人於原審並未提出否認犯罪之辯解，卻於法律審
    之本院爭執石嘉芳之證詞及前開通訊監察譯文等相關證據之
    證明力，並改稱其未販賣甲基安非他命予石嘉芳，石嘉芳之
    證詞及前開通訊監察譯文內容，均不能證明雙方確有見面並
    交易毒品云云，而據以指摘原判決違法，自非適法之第三審
    上訴理由。
四、刑法第59條之酌量減輕其刑，必其犯罪情狀確可憫恕，在客
    觀上足以引起一般人之同情，認為即予以宣告法定最低度刑
    ，猶嫌過重者，始有其適用。原判決已說明上訴人所犯本件
    販賣第二級毒品罪，助長毒品流通，不僅戕害他人身心健康
    ，且危害社會治安，而其販毒次數達5次，販賣對象共計4人
    ，復參酌其與陳瑞泰共同販毒部分，上訴人亦係提供甲基安
    非他命及負責與購毒者聯繫之人，顯係居於主導地位，情節
    非輕，在客觀上並無情輕法重而足以引起一般人同情之情形
    ，因而未適用刑法第59條規定減輕其刑等情甚詳，核其此部
    分論斷，於法並無不合。而上訴人於偵查中否認如原判決事
    實欄一之㈤所示販賣犯行，致錯失依毒品危害防制條例第17
    條第2 項規定減刑之契機等情，並非原判決認其不符刑法第
    59條減輕其刑規定之主要理由，原判決既已就上述上訴人本
    件犯罪情狀為全盤觀察，自不能遽指其未適用該規定酌減其
    刑為違法。上訴意旨徒憑己見，猶認本件有情輕法重之情形
    ，並謂上訴人於偵查中係因未能記憶上開販賣犯行，而否認
    販毒，尚非飾詞卸責云云，據以指摘原判決未依刑法第59條
    規定酌量減輕其刑為不當，同非合法之第三審上訴理由。
五、刑罰之量定為事實審法院之職權，倘其量刑合於法律所規定
    之範圍，並無顯然失當或違反公平、比例及罪刑相當原則者
    ，自不能任意指為違法而執為適法之第三審上訴理由。原判
    決關於量刑部分，已敘明第一審如何以上訴人之責任為基礎
    ，依刑法第57條所列各款事項而為量刑，認並無不當而予以
    維持，既未逾越法定刑範圍，亦無顯然失當或違反公平、比
    例及罪刑相當原則之情形，自屬裁量權之適法行使，亦難遽
    指為違法。上訴意旨任憑己意，指摘原判決量刑違反平等、
    比例及罪刑相當原則，依上述說明，亦非適法之第三審上訴
    理由。
六、其餘上訴意旨均非依據卷內訴訟資料，具體指摘原判決不適
    用何種法則或如何適用不當，徒就原判決已明確論斷說明之
    事項，暨不影響於判決結果之枝節問題，漫事爭論，顯與法
    律規定得為第三審上訴理由之違法情形不相適合。揆之首揭
    說明，本件上訴為違背法律上之程式，應予以駁回。
據上論結，應依刑事訴訟法第395條前段，判決如主文。
中    華    民    國   111    年    4     月    14    日
                  刑事第三庭審判長法  官  徐  昌  錦  
                                  法  官  林  恆  吉  
                                  法  官  周  政  達  
                                  法  官  江  翠  萍  
                                  法  官  林  海  祥  
本件正本證明與原本無異
                                  書記官
中    華    民    國   111    年    4     月    19    日